# 对于申报期间 14 号解释衔接问题

提问人：孤 单 的力量 时间：2022-10-29 12:09:47
陈版，好！
公司拟按 2020 年至 2022 年作为申报期间，根据《企业会计准则解释第 14 号》（财会〔 2021 〕 1 号，以下简称《解释第 14 号》）的相关规定， 2020 年 12 月 31 日前开始实施且至《解释第 14 号》
施行日尚未完成的有关PPP项目合同，未按照《解释第 14 号》及PPP项目合同社会资本方会计处理实施问答和应用案例等相关规定进行会计处理的，应当进行追溯调整，追溯调整时社会资本方需要合理估计PPP项目合同历史期间的折现率、单独售价等信息；追溯调整不切实可行的，社会资本方应当从可追溯调整的最早期间期初开始应用《解释第 14 号》的相关规定。社会资本方应当将执行《解释第 14 号》形成的累计影响数，调整 2021 年年初留存收益及财务报表其他相关项目金额，对可比期间信息不予调整。 由于公司 2021 年初存在此类尚未完成的PPP项目，那么此时是否需要对 2020 年度可比期间的数据进行调整？

回答人：chenyiwei
个人理解：建议追溯调整。主要考虑：
1 、保证申报期内各年度之间执行会计政策的一致性。
2 、解释 14 号第一条与原解释 2 号第五条相比，其会计处理的基本原则是一致的，只是在一些具体方面进行了细化，以及加强了与IFRIC 12的协调。事实上，此前在执行解释 2 号期间，遇到该解释不明确的问题，实务中通常也是参照IFRIC 12进行处理，因此在正常情况下应当合理预计解释 14 号生效前后，针对同一PPP项目的会计处理原则，不应有重大差异，即，即使要做追溯调整，影响应当也是不重大的。